---
title: "Analisis y Curacion clase 3: Pr치ctico 1"
authores: "Gonzalez Nehuen, Arja Adel, Madoery Pablo"
date: "30 de Mayo, 2019, Cohorte Alpha"
output:
  beamer_presentation: default
  ioslides_presentation: default
---

```{r setup, include=FALSE}
knitr::opts_chunk$set(echo = FALSE)
``` 
## An치lisis exploratorio y curaci칩n de datos

- Gonzalez Nehuen
- Arja Adel 
- Madoery Pablo

## Practico 1: Entregar un Rmd donde se encuentren todos los vuelos que:

- Que arribaron con un retraso de mas de dos horas.
- Volaron hacia Houston (IAH o HOU)
- Fueron operados por United, American o Delta.
- Salieron en Verano (Julio, Agosto y Septiembre)
- Arrivaron mas de dos horas tarde, pero salieron bien.
- Salieron entre medianoche y las 6 am.

***
## Soluci칩n

```{r echo=TRUE}
library(nycflights13)
fligths<-nycflights13::flights
```
***
### - Que arribaron con un retraso de mas de dos horas.
```{r echo=TRUE}
condition <-(flights[,"arr_delay"]>2*60)
flights[condition,"flight"]
```
***
### - Volaron hacia Houston (IAH o HOU)
```{r echo=TRUE}
condition <-
  (flights[,"dest"]=="IAH") | 
  (flights[,"dest"]=="HOU")
flights[condition,"flight"]
```
***
### - Fueron operados por United, American o Delta.
```{r echo=TRUE}
condition <-
  (flights[,"carrier"]=="UA") | 
  (flights[,"carrier"]=="AA") | 
  (flights[,"carrier"]=="DL")
flights[condition,"flight"]
```
***
### - Salieron en Verano (Julio, Agosto y Septiembre)
```{r echo=TRUE}
condition <-
  (flights[,"month"]>=7) & 
  (flights[,"month"]<=9)
flights[condition,"flight"]
```
***
### - Arrivaron mas de dos horas tarde, pero salieron bien.
```{r echo=TRUE}
condition <- 
  (flights[,"arr_delay"]>2*60) & 
  (flights[,"dep_delay"]<=0)
flights[condition,"flight"]
```
***
### - Salieron entre medianoche y las 6 am.
```{r echo=TRUE}
condition <- 
  ((flights[,"hour"]>=0) & (flights[,"hour"]<=5)) | 
  ((flights[,"hour"]==6) & (flights[,"minute"]==0))
flights[condition,"flight"]
```


