---
title: "Analisis y Curacion clase 4: Pr치ctico 2"
authores: "Gonzalez Nehuen, Arja Adel, Madoery Pablo"
date: "30 de Mayo, 2019, Cohorte Alpha"
output:
  beamer_presentation: default
  ioslides_presentation: default
---

```{r setup, include=FALSE}
knitr::opts_chunk$set(echo = FALSE)
``` 

***
## An치lisis exploratorio y curaci칩n de datos

- Gonzalez Nehuen
- Arja Adel 
- Madoery Pablo

***
## Practico 2: Entregar un Rmd donde se:

- Elija un dataset clasificado de su preferencia y area (domain expertise), aplique un metodo de clustering y/o mixtura de Gaussianas en el mismo.

- Investigue los resultados en el meta parametro $K$ numero de cumulos e investigue posibles procesos de seleccion del mismo.

- Elabore un resumen, y selecione un mejor valor segun el/los criterios aplicados, discuta el significado de los cumulos encontrados. 

- Comente la influencia de la normalizacion de los datos en los resultados del clustering.

***
## Soluci칩n

```{r echo=TRUE}
glass_df = read.csv("abalone.csv", header = FALSE)
colnames(glass_df) <- c("Sex", "Length", "Diameter", "Height", "Whole_weigth ", "Shucked_weight", "Viscera_weight", "Shell_weight", "Rings")
glass_df$Rings <- as.character(glass_df$Rings) 
glass_df <- glass_df[sample(nrow(glass_df)),]
glass_df$Sex <- as.numeric(glass_df$Sex) 

normalize <- function(x) {
return ((x-min(x))/(max(x)-min(x)))
}

glass_df_n <- as.data.frame(lapply(glass_df[1:8], normalize))
glass_df_n

glass_df_n_train = glass_df_n[1:2000,]
glass_df_n_test = glass_df_n[2001:4177,]

train_types = glass_df[1:2000, "Rings"]
test_types = glass_df[2001:4177, "Rings"]

library(class)
N_reps = 100
N_bins = 30

v = rep(0, N_bins)

for (j in 1:N_reps){
  for (k in 1:N_bins){
    data_test_pred <- knn(train=glass_df_n_train, test=glass_df_n_test, cl=train_types, k=k)
    v[k] <- v[k] + sum(data_test_pred == test_types) / length(test_types)
  }
}
v <- v/N_reps

plot(1:N_bins, v)

#library(gmodels)
#CrossTable(x=test_types, y=data_test_pred, prop.chisq = FALSE)
```
***